【裁判字號】    99,交聲,1703
【裁判日期】    991129
【裁判案由】    違反道路交通管理處罰條例聲明異議
【裁判全文】
臺灣桃園地方法院刑事交通事件裁定    99年度交聲字第1703號
原處分機關  交通部公路總局新竹區監理所中壢監理站
異  議  人
即受處分人  謝秋霖
上列異議人即受處分人因違反道路交通管理處罰條例案件，對於
交通部公路總局新竹區監理所中壢監理站於民國99年11月2 日所
為之處分（原處分案號：壢監裁罰字第裁53-DB0000000號）聲明
異議，本院裁定如下：
    主  文
異議駁回。
    理    由
一、原處分意旨略以：異議人即受處分人謝秋霖駕駛所有車號ZV
    -0501 號自用小客車於99年8 月23日12時40分許，行經桃園
    縣大溪鎮○○路○段與頂好新村路口，因駕車行經有燈光管
    制之交叉路口闖紅燈，經舉發員警採證拍照，並掣發桃警交
    字第DB0000000 號舉發通知單予以舉發。嗣經交通部公路總
    局新竹區監理所中壢監理站依道路交通管理處罰條例第53條
    第1 項、第63條第1 項第3 款，違反道路交通管理事件統一
    裁罰基準及處理細則第41條、第43條、第44條、第67條之規
    定，於99年11月2 日以壢監裁罰字第裁53-DB0000000號裁決
    書，裁處異議人罰鍰新臺幣（下同）2,700 元，並予記違規
    點數3 點等語。
二、聲明異議意旨略稱：異議人固不否認伊駕駛車號ZV-0501 號
    車輛，於上開舉發時間行經舉發地段闖紅燈之事實，惟以該
    路口未達100 公尺內即設置2 段紅綠燈有很大的問題，會令
    往來車輛陷於錯誤而經常造成違規之情形，認該路口號誌設
    置不當等語，請求撤銷原處分云云。
三、按汽車駕駛人，行經有燈光號誌管制之交岔路口闖紅燈者，
    處1,800 元以上5,400 元以下罰鍰，並予記違規點數3 點，
    道路交通管理處罰條例第53條第1 項、第63條第1 項第3 款
    分別定有明文。
四、經查：本件異議人謝秋霖於99年8 月23日12時40分許駕駛車
    牌號碼ZV-0501 號自用小客車，行經桃園縣大溪鎮○○路○
    段與頂好新村路口闖紅燈之事實，為異議人所不爭執，此有
    桃園縣政府警察局舉發交通違規案件查詢結果、違規照片3
    張及交通部公路總局新竹區監理所壢監裁字第裁53-DB00000
    00號裁決書附卷可憑，是異議人駕車行經有燈光號誌管制之
    交岔路口闖紅燈之違規事實，甚為明確，自應依法裁罰。然
    異議人執前揭管制號誌設置不當為理由置辯，惟由本件舉發
    員警拍攝之現場違規照片觀之，本件舉發違規路段為直行路
    段，舉發當時為白天視野良好，該管制號誌明顯可見，因此
    駕駛人應能明顯看見該處號誌顯示之燈號，無陷於錯誤之虞
    。另燈光號誌之設置是否妥適，乃道路交通標誌、標線、號
    誌設置之主管機關基於整體交通考量所為之縝密規劃，目的
    是為維護社會大眾使用道路之秩序，並以確保人車通行之安
    全，故對於此項措施設置是否妥適，異議人應向相關單位提
    出建議，非本院在調查本件原處分是否違法時所應審酌，是
    受處分人尚不能僅以號誌設置不當為由主張免責。
五、綜上，異議人上開辯解，並無依據，尚難憑採。揆諸前開規
    定及說明，原處分機關上揭裁決分別處分異議人罰鍰2,700
    元，並予記違規點數3 點並無不當，是本件聲明異議為無理
    由，應予駁回。
六、據上論斷，應依道路交通管理處罰條例第87條第2 項，道路
    交通事件處理辦法第18條前段，裁定如主文。
中    華    民    國    99    年    11    月    29    日
                  交通法庭法  官  蔡羽玄
以上正本證明與原本無異。
如不服本裁定，應於裁定送達後5 日內向本院提出抗告狀。
                          書記官  陳玉芳
中    華    民    國    99    年    12    月    2     日

司法院資訊處製作；財團法人民間司法改革基金會備份。
